【裁判字號】    94,上更(一),257
【裁判日期】    950112
【裁判案由】    違反毒品危害防制條例
【裁判全文】
臺灣高等法院高雄分院刑事判決     94年度上更(一)字第257號
上  訴  人
即  被  告  甲○○
指定辯護人  李偉如律師
上列上訴人因被告違反毒品危害防制條例案件，不服臺灣高雄地
方法院93年度重訴字第53號中華民國94年2 月18日第一審判決（
起訴案號：臺灣高雄地方法院檢察署93年度偵字第2775號），提
起上訴，本院判決如下：
    主  文
原判決關於販賣第一級毒品及定執行刑部分撤銷。
甲○○連續販賣第一級毒品，處無期徒刑，褫奪公權終身，扣案
如附表一編號1 至6 號所示之物，均沒收銷燬之；扣案如附表一
編號7 至10號所示之物、如附表二編號1 至5 號所示之物，均沒
收。
    事  實
一、甲○○於民國82年間因懲治盜匪條例等案件，經臺灣高等法
    院台中分院判處應執行有期徒刑15年確定，本應執行至97年
    2 月8 日，嗣於89年10月26日縮短刑期假釋出監，猶不知悔
    改，明知海洛因及甲基安非他命（起訴書誤載為安非他命）
    係屬毒品危害防制條例第2 條第2 項所列第一、二級毒品，
    不得非法販賣，竟於前開假釋期間，意圖營利，基於販賣第
    二級毒品甲基安非他命之概括犯意，先於93年1 月中旬某日
    ，在高雄市○○區○○路與自立路口，以新台幣（下同）1
    萬元之代價，向真實姓名年籍均不詳綽號「阿牽」之成年男
    子販入半兩甲基安非他命。又意圖營利，基於販賣第一級毒
    品海洛因之概括犯意，先於93年1 月下旬某日，在高雄市○
    ○區○○路與自立路口，以20餘萬元，向上揭綽號「阿牽」
    之男子，販入3 兩多之第一級毒品海洛因。甲○○並將上揭
    販入之甲基安非他命及海洛因藏放在高雄市○○區○○路
    195 巷13號20樓之11其租住處內，除部分供己施用外，其餘
    伺機販賣。繼之於93年2 月2 日下午3 時50分許，又承上開
    同一犯意，駕駛車牌號碼5559-GP 號自用小客車前往高雄縣
    鳳山市○○路96號「麗馨汽車旅館」後面之工地，以48萬元
    及8 萬元之代價，向綽號「阿牽」之成年男子，同時販入海
    洛因11包（驗後淨重161.39公克）及甲基安非他命2 包（1
    包驗後淨重221.7 公克；另1 包驗後淨重0.11公克）後，駕
    駛上開自用小客車欲進入「麗馨汽車旅館」205 室與友人陳
    坤勇商談借錢事宜時，為警當場查獲，並在該自用小客車內
    起獲以附表一編號3 所示之白色紙袋1 只包裝前開甫販入之
    如附表一編號1 所示之海洛因11包、如附表一編號2 所示之
    甲基安非他命2 包，及甲○○所有預備分裝海洛因及甲基安
    非他命所用之如附表二編號1 所示之夾鏈袋1 包、甲○○所
    有預備供販賣海洛因所用之如附表二編號2 號所示之壓模器
    1 組、如附表一編號4 所示之沾有海洛因殘渣之電子磅秤1
    台、如附表一編號7 號所示之盛裝毒品海洛因之包裝袋11只
    、附表一編號9 號所示盛裝甲基安非他命之包裝袋2 只等物
    ；復經甲○○同意，於同日下午4 時30分許，前往其上址租
    處搜索並起出甲○○所有如附表一編號5 所示之海洛因18包
    （驗後淨重15.18 公克）、如附表一編號6 號所示之甲基安
    非他命2 包（其中1 包內有5 小包驗後總淨重5.53公克，另
    1 包驗後淨重1.03公克，實際共6 包），甲○○所有供販賣
    毒品海洛因及甲基安非他命所用之如附表二編號3 至5 號所
    示之大夾鏈袋、中夾鏈袋、小夾鏈袋各1 包、如附表一編號
    8 號所示盛裝毒品海洛因之包裝袋18只，如附表一編號10號
    所示盛裝甲基安非他命之包裝袋6 只，並逮獲手持吸食器正
    在施用甲基安非他命毒品之楊汪錫，及扣得甲○○所有而無
    償轉讓與楊汪錫施用之甲基安非他命1 包（甲○○被訴轉讓
    第二級毒品部分，業經判刑確定在案），始知悉上情。
二、案經行政院海岸巡防署高雄市機動查緝隊及高雄縣警察局鳳
    山分局報請臺灣高雄地方法院檢察署檢察官偵查起訴。
    理  由
壹、程序方面：
一、被告於警詢中之陳述，是否因毒癮發作而無證據能力：
  (一)被告固辯稱其警詢筆錄係在毒癮發作情況下所製作云云，辯
    護人亦辯護稱被告警詢中之陳述，因毒癮發作，不具任意性
    等語。惟查被告於偵查中並未抗辯其警詢筆錄係於毒癮發作
    情況下所為，故其自原審起始為此抗辯，是否屬實，已非無
    疑；而且經訊之被告何部分警詢筆錄係在毒癮發作情況下所
    為，被告供稱係警詢筆錄第4 頁最後1 行起至第6 頁第1 行
    止，惟此部分警詢筆錄經原審勘驗結果，除警詢筆錄第5 頁
    倒數第3 行至倒數第1 行關於「問：據本專案小組觀察通信
    內容，你與陳坤勇當時正約定交易毒品是否實在？答：是的
    。當時是這樣沒有錯。問：你們約定交易多少毒品？價格多
    少？」，似因更換電池之故而未錄到，其餘之內容與警詢筆
    錄相符，業經原審勘驗在卷（原審卷第116 至119 頁），又
    經本院勘驗結果為：被告製作筆錄時有出現疑似毒癮發作流
    鼻水、精神不濟情形，且製作筆錄之警員曾經請被告解釋為
    何有此情形，被告回答稱因人比較累，比較疲倦，而且製作
    筆錄已10幾個鐘頭，當然覺得累，當警員向被告再次確認是
    不是毒癮發作時，被告則回答不是，亦經本院勘驗無訛（本
    院94年10月28日準備程序筆錄第2 頁），顯然除上開筆錄第
    5 頁倒數第3 行至倒數第1 行部分，其餘筆錄均係根據被告
    之陳述而為記載，顯見被告當時之意識清楚，並能針對問題
    回答，至於其出現疑似毒癮發作之情形，係因身體疲累，而
    非真正毒癮發作，故被告及辯護人辯稱警詢係在毒癮發作情
    況下所為，顯非事實。
（二）又被告於警詢中所為之供述，並未全程錄音，有無證據能
      力部分：
  (一)按刑事訴訟法第100 條之1 第1 項固明定：「按除急迫情況
    且經記明筆錄者外，訊問被告，應全程連續錄音；必要時並
    應全程連續錄影，刑事訴訟法第100 條之2 準用同法第100
    條之1 第1 項訂有明文。所謂未全程連續錄音，其情形包含
    筆錄記載之詢問時間較長，而實際錄音之時間較短；錄音內
    容含混雜亂而難聽辨；筆錄部分內容因操作失當而遭消音或
    覆蓋，及錄音內容中間或部分有暫停錄音等各情形在內。考
    上開規定之立法目的，在於建立詢問筆錄之公信力，並擔保
    詢問程序之合法正當；亦即在於擔保犯罪嫌疑人對於詢問之
    陳述，係出於自由意思及筆錄所載內容與其陳述相符。故司
    法警察詢問犯罪嫌疑人如違背上開規定，其所取得之供述筆
    錄，究竟有無證據能力，即應審酌司法警察違背該法定程序
    之主觀意圖、客觀情節、侵害犯罪嫌疑人權益之輕重、對犯
    罪嫌疑人在訴訟上防禦不利益之程度以及該犯罪所生之危害
    ，與禁止使用該證據對於違法蒐證之效果及司法警察（官）
    如依法定程序有無發現該證據必然性等情形，本於人權保障
    與社會安全之均衡維護精神，依比例原則，具體認定之。如
    犯罪嫌疑人之陳述係屬自白，同法第156 條第1 項已特別規
    定「被告之自白，非出於強暴、脅迫、利誘、詐欺、違法羈
    押或其他不正之方法，且與事實相符者，得為證據」，則被
    告在警詢之自白如係出於自由意思而非不正之方法，且其自
    白之陳述與事實相符，縱令司法警察對其詢問時未經全程連
    續錄音或錄影，致詢問程序不無瑕疵，仍難謂其於警詢自白
    之筆錄無證據能力，有最高法院88年度台上字第5762號、89
    年度台上字第3878號判決可資參照。
  (二)經查，原審法院於93年9 月22日勘驗被告於93年2 月2 日警
    詢錄音帶，勘驗結果，該警詢筆錄係以一問一答連續錄音之
    方式製作，雖有部分錄音即警詢筆錄第5 頁倒數第3 行至倒
    數第1 行，因錄音帶品質差而無法辨識，或因沒電而未錄到
    等情形（原審卷第116 至119 頁），惟被告於警詢中並無因
    毒癮發作致精神恍惚，意識模糊情形，已如上述，且被告於
    警詢、偵查、原審及本院審理中又未主張其自白有其他非出
    於任意性之情形，足見上開警詢筆錄內容係出於被告之自白
    所為之陳述，縱有未全程連續錄音之情形，仍非無證據能力
    ，故被告及辯護人抗辯此部分無證據能力，尚非可取。
貳、實體方面：
一、訊據上訴人即被告甲○○固坦承於上揭時、地連續向綽號「
    阿牽」之成年男子購買第一級毒品海洛因及第二級毒品甲基
    安非他命之事實，惟矢口否認有販賣第一級毒品及第二級毒
    品之犯行，辯稱：因伊施用毒品量大，故2 次買入扣案之毒
    品海洛因及甲基安非他命，案發當天係因農曆年過後，「阿
    牽」要出國，伊怕買不到，才一次買多一些，至於扣案之電
    子磅秤，係伊向「阿牽」購買毒品時向其借用，準備用來量
    秤毒品重量是否足夠，壓模器係「阿牽」將出國，寄放伊處
    ，伊並非為營利而買入毒品云云。
二、扣案如附表一編號1 、5 所示之毒品海洛因，係被告於上開
    時、地，先後2 次向綽號「阿牽」之男子，以20餘萬元及48
    萬元購入，及附表編號2 、6 號所示之毒品甲基安非他命，
    係被告於上開時、地，先後2 次向綽號「阿牽」之男子，以
    1 萬元及8 萬元購入一節，迭據被告於原審、本院前審及於
    本院審理時分別供承在卷（見原審法院卷第211 至213 頁、
    本院上訴卷第16、18頁、本院94年10月7 日準備程序筆錄第
    2 頁），且被告在麗馨汽車旅館為警查獲時，確從其所駕駛
    之上開自用小客車內起獲如附表一編號1 至4 號所示之海洛
    因11包、甲基安非他命2 包、白紙袋1 只、電子磅秤1 台，
    及如附表二編號1 、2 所示之夾鏈袋1 包、壓模工具1 組、
    如附表一編號7 號所示盛裝海洛因之包裝袋11只、如附表一
    編號9 號盛裝甲基安非他命之包裝袋2 只等物；嗣被告又帶
    警方前往其上址租處搜索並起出如附表一編號5 號所示之海
    洛因18包、如附表一編號6 號之甲基安非他命2 包（其中1
    包內含5 小包，實際共6 包），及如附表二編3 、4 、5 所
    示之大夾鏈袋、中夾鏈袋、小夾鏈袋各1 包及附表一編號8
    號所示盛裝毒品海洛因之包裝袋18只、附表一編號10所示盛
    裝甲基安非他命之包裝袋6 只等情，亦據其迭於警詢及偵、
    審中供承不諱，並有扣押物品清單1 紙附卷可稽（偵卷第51
    至54頁），而上開扣案附表一編號1 、5 號之白色粉末，經
    送請法務部調查局鑑定結果，其中編號1 之白色粉末11 包
    ，均確含有第一級毒品海洛因成分（驗後淨重161.39公克）
    ，編號5 之白色粉末18包，確均含有第一級毒品海洛因成分
    （驗後淨重15.18 公克），有法務部調查局93年4 月14日調
    科壹字第220016944 號、第000000000 號鑑定通知書2 紙在
    卷可憑（偵卷第79、80頁）；另扣案附表一編號2 、6 號所
    示之白色晶體，經公訴人送請高雄醫學大學附設中和紀念醫
    院鑑驗後，再經查獲單位送請內政部警政署刑事警察局鑑驗
    結果，確均含有第二級毒品甲基安非他命成分（其中編號2
    號有2 包，1 包驗後淨重221.7 公克；另1 包驗後淨重0.11
    公克；編號6 號有2 包，其中1 包內有5 小包驗後總淨重5.
    53公克，另1 包驗後淨重1.05公克），有高雄醫學大學附設
    中和紀念醫院93年3 月30日編號0000-000至301 號檢驗報告
    各4 紙及內政部警政署刑事警察局93年8 月19日刑鑑字第09
    30136040號鑑驗通知書1 紙附卷可憑（見原審卷第55至58頁
    、第126 頁）。是被告自白上開扣案之海洛因毒品均為其所
    有一節，核與事實相符。至於上開扣案送驗海洛因、甲基安
    非他命之實際包數與搜索扣押筆錄所載之包數不符，惟重量
    與搜索扣押筆錄之記載相吻合，且此係因員警於製作搜索扣
    押筆錄時，未將置於大夾鏈袋或中夾鏈袋內以小夾鏈袋包裝
    之毒品取出計算，而概以1 包計算所致，已據證人即製作搜
    索扣押筆錄之員警許英輝及負責將扣案毒品送驗之員警楊順
    進於原審法院審理中結證明確（原審卷第199 、200 頁），
    附此敘明。
三、被告雖辯稱扣案之海洛因及甲基安非他命均係供自己施用云
    云，且觀其前科素行，確有施用毒品經送觀察勒戒並強制戒
    治之紀錄，再者本件在被告上開租住處亦查獲供施用海洛因
    之注射針筒、供施用甲基安非他命所用之玻璃球，此有扣押
    物品清單2 紙在卷可按（偵卷第52、53頁），固堪認被告素
    有施用毒品海洛因及甲基安非他命之惡習無訛。惟被告於警
    詢中供稱：「（問：查扣的這些東西是誰的？）我的」、「
    （這些東西做什麼用途？）做生意用的」等語（警卷第4 、
    5 頁）；且據被告於原審法院準備程序中供稱：伊每天各吸
    食1 、20次之海洛因及甲基安非他命，1 天施用3 錢多（1
    錢為3.75公克，3 錢為11. 25公克，原審判決就此部分誤為
    1 錢37.5公克，應予更正）之海洛因及甲基安非他命等語（
    原審卷第22頁），嗣於原審法院審理中則供稱：伊自92年4
    、5 月間，才開始每天施用海洛因毒品及甲基安非他命，但
    吸食之數量不多，開始買那麼多毒品後，2 天就可以吸食1
    錢海洛因，用吸管將海洛因摻入香菸內吸食，每天施用1、
    20次，且7 、8 天可以吸食1 錢之甲基安非他命，用過濾器
    施用，每天施用4 、5 次以上等語（原審卷第212 、213 、
    216 頁），其就每天施用海洛因與甲基安非他命數量之供述
    ，前後差異甚大，是否可信，已非無疑。況海洛因一般劑量
    為5 至10毫克，最小致死劑量約200 毫克（每公克為1000
    毫克），一般人每日最高海洛因毒品用量約60毫克（即0.06
    公克）；甲基安非他命之每日正常使用劑量為2.5 至25毫克
    之間，其最低致死劑量為1 公克，久用成癮而對該藥物產生
    耐藥性者，其程度因個人體質、使用頻率與接觸時間之長短
    而異，業據法務部調查局函述綦詳（原審卷第248 至250 頁
    ）。依被告上開所述其每日施用第一級毒品海洛因之數量即
    有1.875 公克（3.75÷2=1.875）， 每日施用第二級毒品甲
    基安非他命之數量4.68公克（37.5÷8=4.68），實已超過一
    般人正常使用劑量。又本件查獲之海洛因合計淨重176.54公
    克，如以每日最高劑量0.06公克計算，本件查獲之海洛因至
    少約可施用2942日（計算式：176.57÷0.06=2942.83），即
    將近8 年多，而查獲之甲基安非他命合計重228.42公克，如
    以每日最高藥用劑量0.025 公克計算，本件查獲之甲基安非
    他命至少約可施用9136日（計算式：228.42÷0.025=9136.8
    ），即將近25年，實遠超過一般吸毒者單純為施用所持有之
    數量，亦與一般施用毒品之人通常係小量購買之情形有異，
    是被告前開所辯，核與常理有違，顯不足採。
四、被告雖自承平時係批發檳榔謀生，每月收入不固定，但大月
    時每月收入約20幾萬元云云（原審卷第214 頁），並於本院
    前審審理時提出被告於中國信託銀行三多簡分行所開設帳戶
    之存款簿影本1 份為證，及經證人即被告之友人陳富傑於本
    院前審審理時證述被告以車輛買賣及檳榔批發為業，每月收
    入約有10餘萬元等語（本院上訴卷第65至67頁、86頁），惟
    查觀諸上開存款簿之記載，在93年1 月份共有21筆現金存款
    ，金額合計為1,224,200 元，且均集中在1 月17、20、21、
    25日4 日存入，其在短短8 天內，大量存入鉅額現金存款，
    顯非一般正常工作收入，更與被告上開供述及證人陳富傑證
    述被告每月平均收入約20幾萬元或10幾萬元有間，足認被告
    及證人陳富傑上開所述，與事實不符，難予採信。又本件被
    告為警查獲前1 星期，甫以20餘萬元販入毒品海洛因及甲基
    安非他命，此次再以48萬元販入毒品海洛因及8 萬元販入甲
    基安非他命，已如前述，其所花費之金額不在少數，且海洛
    因及甲基安非他命易於受潮，並為政府嚴加查緝之違禁物，
    倘被告僅意圖供己施用，何需於短短1 、2 星期內花費鉅款
    ，購買遠超過施用毒品者短期所需之施用量，及價值昂貴之
    大量海洛因及甲基安非他命置放住處，增加被查獲之風險及
    損失，此顯與常情有違，故被告辯稱因「阿牽」即將出國，
    故大量購入，以免缺貨云云，顯係避就之詞，不足採信。又
    被告辯稱其警詢中陳述扣案毒品係「做生意用的」一語，其
    意係指經營檳榔生意時，需施用毒品以提神云云，惟此與上
    開查扣之大量毒品海洛因、甲基安非他命及分裝、販賣毒品
    之工具等客觀事證不符，是其嗣後所辯，亦係卸責之詞，難
    予採信。又被告固辯稱扣案之電子磅秤係其向「阿牽」購買
    毒品時向「阿牽」借用，壓模器則係因「阿牽」即將出國，
    故於案發當天寄放伊處云云，惟查被告於警詢已供承上開電
    子磅秤及壓模器均為其所有一語（警卷第4 頁）；何況「阿
    牽」既為販毒之人，豈有將販毒所須之工具電子磅秤借予被
    告之理；又倘「阿牽」果真欲出國，則其將壓模器藏放隱密
    處所即可，何須將壓製海洛因以供販賣所用之壓模器寄放被
    告處，而增加被告被查緝之風險，是被告上開所辯，顯係諉
    卸之詞，均無足取。
五、綜上所述，被告所辯上開各語，無非事後卸飾之詞，要無足
    採。本件事證明確，被告販賣第一級毒品海洛因及販賣第二
    級毒品甲基安非他命之犯行，洵堪認定，應予依法論科。
六、核被告所為，係犯毒品危害防制條例第4 條第1 項販賣第一
    級毒品罪及同條第2 項販賣第二級毒品罪。又被告先後2 次
    意圖營利而販入第一級毒品、第二級毒品之犯行，均各時間
    緊接，犯罪構成要件相同，顯均各基於概括之犯意反覆為之
    ，均應依刑法第56條規定，各以一罪論，惟因販賣第一級毒
    品罪之法定本刑為死刑或無期徒刑，販賣第二級毒品之法定
    本刑為無期徒刑，依法均不得加重其刑，故僅得就販賣第一
    級毒品罪併科罰金之法定罰金部分，販賣第二級毒品罪之有
    期徒刑部分，依法加重其刑。被告於93年2 月2 日下午同時
    販入第一級毒品與第二級毒品，係以一販賣行為同時觸犯二
    罪名，屬異種想像競合犯，應從一重之連續販賣第一級毒品
    罪處斷（最高法院91年度台上字第3361號判決參照）。公訴
    人雖認被告於93年1 月下旬某日販入海洛因1 批並將之藏在
    上址租處之所為，係犯同條例第5 條第1 項之意圖販賣而持
    有第一級毒品罪，惟公訴人業於原審法院審理時當庭變更起
    訴法條為同條例第4 條第1 項之販賣第一級毒品罪（原審卷
    第147 頁），本院自毋庸變更起訴法條。又按販賣毒品罪不
    以販入之後復行販出為構成要件，但使以營利為目的購入或
    賣出，有一於此，其犯罪即完成，均不得視為未遂（最高法
    院25年非字第123 號判例參照），本件查扣如附表一編號1
    、5 號所示之海洛因，如附一編號2 、6 號所示之甲基安非
    他命，係被告向「阿牽」之男子販入，且販入之數量甚鉅，
    又扣有可供販賣海洛因及甲基安非他命所用之電子磅秤、壓
    模器、夾鏈袋等物，已如前述，足證被告係基於營利之意圖
    而販入，且被告於93年2 月2 日甫於「麗馨汽車旅館」後面
    之工地販入如附表一編號1 、2 所示之毒品，隨即駕車至該
    汽車旅館內與友人陳坤勇見面，並為警查獲，亦如上述，故
    被告於93年2 月2 日查獲當天之所為，應成立毒品危害防制
    條例第4 條第1 項之販賣第一級毒品罪及同條第2 項之販賣
    第二級毒品罪，公訴意旨認被告於93年2 月2 日持有如附表
    一編號1 、2 所示之毒品海洛因及甲基安非他命之所為，係
    犯毒品危害防制條例第4 條第1 項之運輸第一級毒品罪及同
    條第2 項之運輸第二級毒品罪云云，容有誤會，惟此二項罪
    名均規定在毒品危害防制條例第4 條第1 項及第4 條第2項
    ，屬同條項之罪名，無變更起訴法條問題，附此敘明。再被
    告於93年1 月中旬意圖營利，而販入第二級毒品甲基安非他
    命營利，雖未經檢察官提起公訴，惟此部分犯行與前揭論罪
    科刑部分（即93年2 月2 日意圖營利，販入第二級毒品甲基
    安非他命之犯行），有連續犯之裁判上一罪關係，為起訴效
    力所及，本院自應併予審理。
七、原審以被告罪證明確，予以論罪科刑，固非無見。惟查：(一)
    被告被訴於93年2 月2 日運輸第一級毒品及第二級毒品部分
    ，與販賣第一級毒品及第二級毒品之基本事實同一，故只須
    於理由欄內說明變更運輸之事實為販賣，而無須另為無罪之
    判決或說明不另為無罪之諭知，原判決以無證據證明被告上
    揭運輸第一級毒品及第二級毒品犯行，爰就運輸第二級毒品
    罪諭知無罪之判決，並以公訴人認被告運輸第一級毒品部分
    與前開論罪科刑之販賣第一級毒品犯行間，有牽連犯之裁判
    上一罪關係，而就運輸第一級毒品部分，於理由內說明不另
    為無罪之諭知，即有未洽；(二)又扣案如附表一編號7 、8 號
    所示盛裝海洛因之包裝袋11只、18只，與海洛因非不可剝離
    ，如附表一編號9 、10號所示盛裝甲基安非他命之包裝袋2
    只、6 只，與甲基安非他命非不可剝離，均應依毒品危害防
    制條例第19條第1 項規定諭知沒收，不得依該條例第18 條
    第1 項前段規定諭知沒收銷燬，原判決將被告持有被查獲之
    上開盛裝海洛因之包裝袋29只，盛裝甲基安非他命之包裝袋
    8 只，依該條例第18條第1 項前段規定諭知沒收銷燬，亦有
    未合；(三)又原判決於理由內已說明扣案如附表二編號2 所示
    之壓模器1 組，係被告所有預備供販賣毒品所用之物，應依
    刑法第38條第1 項第2 款規定宣告沒收，然於判決主文對此
    部分卻未為沒收之諭知，判決理由顯有矛盾；(四)又被告於原
    審時供稱扣案之電子磅秤係向「阿牽」借用，扣案之壓模器
    係「阿牽」寄放等語，均否認該二扣案物品為其所有（原審
    卷第23、211 頁），原判決於理由內並未說明該扣案之電子
    磅秤及壓模器係被告所有之認定依據，逕以之係被告所有，
    預備供販賣毒品所用，而依刑法第38條第1 項第2 款規定宣
    告沒收，亦有未合；(五)又扣案附表一編號4 號所示沾有海洛
    因殘渣之電子磅秤1 台，其上之毒品海洛因難以析離，應整
    體視為毒品，依毒品危害防制條例第18條第1 項前段規定，
    宣告沒收銷燬之，原判決依刑法第38條第1 項第2 款規定，
    宣告沒收，亦有未洽；(六)又扣案如附表三編號10號所示之計
    算機1 台，被告於原審供稱係做生意算帳之用一語，且無證
    據證明與本件有何關聯性，故不應宣告沒收，原判決認係被
    告所有預備供販賣毒品所用之物，依刑法第38條第1 項第2
    款規定，宣告沒收，尚有可議。被告上訴意旨否認犯罪，雖
    不足取，但原判決既有上開可議之處，仍無可維持，應將原
    判決此部分撤銷改判。爰審酌被告明知海洛因係毒品，施用
    者容易上癮而戒除不易，除個人身心飽受摧殘外，輕則施用
    後致家庭破碎，重則為取得購買毒品之金錢淪為娼妓盜匪，
    足以腐蝕民心國基，危害至深且鉅，而被告竟違反犯禁，販
    賣毒品海洛因，且販入之毒品數量達176.57公克，數量非微
    ，對國家社會之危害甚鉅等一切情狀，爰仍如原審量處無期
    徒刑，並依法宣告褫奪公權終身。扣案如附表一編號1 號所
    示之海洛因11包、編號5 所示之海洛因18包，屬第一級毒品
    海洛因，附表一編號2 號所示之甲基安非他命2 包、編號6
    號所示之甲基安非他命2 包（實際為6 包），屬第二級毒品
    甲基安非他命，附表一編號3 、4 號所示沾有海洛因殘渣之
    白紙袋1 只、電子磅秤1 台，其上之海洛因殘渣均難以析離
    ，應整體視為海洛因，均依毒品危害防制條例第18條第1 項
    前段規定，宣告沒收銷燬之，送驗耗用之毒品，因已滅失，
    自無庸宣告沒收銷燬，附此敘明。又扣案如附表一編號7 、
    8 號所示之包裝袋11只、18只，附表一編號9 、10號所示之
    包裝袋2 只、6 只，均係被告所有供犯本件販賣第一級毒品
    、第二級毒品所用之物，爰依毒品危害防制條例第19條第1
    項規定，宣告沒收。又扣案如附表二編號1 至5 號所示之夾
    鏈袋1 包、壓模器1 組、大夾鏈袋1 包、中夾鏈袋1 包及小
    夾鏈袋1 包等物，均為被告所有之物，業據被告於警詢供述
    在卷（警卷第4 頁），且為其預備供販賣毒品所用之物，爰
    依刑法第38條第1 項第2 款規定，宣告沒收。至於扣案附表
    三編號4 、5 、15、16、17所示之海洛因殘渣袋5 個、吸管
    製鏟子1 支、吸管製鏟子12支、針筒1 支及海洛因殘渣袋23
    個等物，經送請高雄醫學大學附設中和紀念醫院鑑驗結果，
    或呈海洛因陽性反應，或呈甲基安非他命之陽性反應，詳見
    附表三各該編號，惟被告有施用第一級毒品海洛因及第二級
    毒品甲基安非他命之犯行，有如前述，故上開物品應係被告
    施用第一、二級毒品所用或預備所用之物，與本件販賣第一
    、二級毒品之犯行，無直接關連，爰不併予宣告沒收。另附
    表三編號6 所示疑似愷他命粉末1 包、附表三編號14所示之
    疑似FM2 藥丸5 顆，經送請送請高雄醫學大學附設中和紀念
    醫院鑑驗結果，該粉末確含有第二級毒品Methamphetamine
    及第三級毒品Ketamine成分之粉末（驗前毛重0.4 公克，驗
    後毛重0.3 公克）、該藥丸則含有第三級毒品Ketamine及第
    二級毒品FM2 成分，有該院出具之檢驗報告可憑（見原審卷
    第54頁，詳附表），及附表三編號1 至3 之行動電話3 支、
    編號7 號之白粉2 包及玻璃瓶1 罐、編號8 之安非他命吸食
    器2 組、編號9 裝玻璃球盒1 個、編號10計算機1 個、編號
    11橡皮筋8 條，均查無積極證據足認與
    本件被告販賣第一、二級毒品犯行，有直接關連性，均不併
    予宣告沒收。
九、又按刑事訴訟法第348 條第2 項規定: 對於判決之一部上訴
    者，其有關係之部分，視為亦已上訴。故公訴人認為裁判上
    一罪之案件，一審法院認為數罪併罰，或公訴人認為數罪併
    罰之二罪，一審法院認係裁判上一罪，或公訴人及一審法院
    認為係數罪併罰之二罪，本院認係裁判上一罪關係，因當事
    人對於一審判決其中一罪提起上訴，其上訴效力均及於全部
    。本件原審認被告販賣第二級毒品與販賣第一級毒品有裁判
    上一罪關係，而從重論以販賣第一級毒品一罪，被告上訴販
    賣第一級毒品部分，揆諸上揭說明，其效力自及於販賣第二
    級毒品部分，本院自應就販賣第二級毒品部分，一併審理。
    原判決雖誤將運輸第二級毒品部分諭知無罪，但其無罪之效
    力不及於販賣第二級毒品有罪部分，且運輸第二級毒品之事
    實與販賣第二級毒品之基本事實同一，已如前述，只是適用
    法條不同，故對販賣第二級毒品部分之上訴，其效力亦及於
    運輸第二級毒品無罪部分，該運輸第二級毒品部分並非已確
    定。又被告被訴轉讓第二級毒品部分，經本院前審判刑確定
    ，自不另論列，附此敘明。
據上論結，應依刑事訴訟法第369 條第1 項前段、第364 條、第
299 條第1 項前段，毒品危害防制條例第4 條第1 項、第2 項、
第18條第1 項前段、第19條第1 項，刑法第11條、第56條、第55
條、第37條第1 項、第38條第1 項第2 款，判決如主文。
本案經檢察官王登榮到庭執行職務。
中    華    民    國    95    年    1     月    12    日
                  刑事第六庭  審判長法  官  王憲義
                                    法  官  張盛喜
                                    法  官  李璧君
以上正本證明與原本無異。
如不服本判決應於收受本判決後10日內向本院提出上訴書狀，其
未敘述上訴理由者，並得於提起上訴後10日內向本院補提理由書
狀（均須按他造當事人之人數附繕本）「切勿逕送上級法院」。
中    華    民    國    95    年    1     月    12    日
                                    書記官  唐奇燕
附錄本件判決論罪科刑法條：
毒品危害防制條例第4條
製造、運輸、販賣第一級毒品者，處死刑或無期徒刑；處無期徒
刑者，得併科新臺幣10,000,000元以下罰金。
製造、運輸、販賣第二級毒品者，處無期徒刑或7 年以上有期徒
刑，得併科新臺幣7,000,000萬元以下罰金。
製造、運輸、販賣第三級毒品者，處5 年以上有期徒刑，得併科
新臺幣5,000,000整元以下罰金。
製造、運輸、販賣第四級毒品者，處3 年以上10年以下有期徒刑
，得併科新臺幣3,000,000元以下罰金。
製造、運輸、販賣專供製造或施用毒品之器具者，處1 年以上7
年以下有期徒刑，得併科新臺幣1,000,000元以下罰金。
前5項之未遂犯罰之。
  附表一
 ┌──┬─────┬──────────┬────┬─────┬─────┐
 │編號│扣案物品名│數量(暨有無毒品反應)│法條依據│報告文號  │查扣地點  │
 │    │稱        │                    │        │          │          │
 ├──┼─────┼──────────┼────┼─────┼─────┤
 │1   │海洛因    │11包（驗後淨重合計16│毒品危害│法務部調查│高雄縣鳳山│
 │    │          │1.39 公克）         │防制條例│局93年4 月│市麗馨汽車│
 │    │          │                    │第18條第│14日調科壹│旅館前    │
 │    │          │                    │1 項前段│字第220016│          │
 │    │          │                    │之規定沒│944 鑑定通│          │
 │    │          │                    │收銷燬之│知書（見偵│          │
 │    │          │                    │。      │查卷第79頁│          │
 │    │          │                    │        │ ）       │          │
 ├──┼─────┼──────────┼────┼─────┼─────┤
 │2   │甲基安非他│2 包（其中1 包驗前毛│毒品危害│高雄醫學大│高雄縣鳳山│
 │    │命        │重229.9 公克，驗後毛│防制條例│學附附設中│市麗馨汽車│
 │    │          │重229.8 公克；俟海岸│第18條第│和紀念醫院│旅館前    │
 │    │          │巡防總局南部地區巡防│1 項前段│93年3 月30│          │
 │    │          │局又送請鑑驗結果實際│之規定沒│日編號9303│          │
 │    │          │毛重229.28公克，淨重│收銷燬之│-298、9303│          │
 │    │          │222.5 公克，驗後淨重│。      │-299檢驗報│          │
 │    │          │221.70公克；另1 包驗│        │告（原審卷│          │
 │    │          │前毛重0.5 公克，驗後│        │第56、57頁│          │
 │    │          │毛重0.4 公克；俟海岸│        │）、內政部│          │
 │    │          │巡防總局南部地區巡防│        │警政署刑事│          │
 │    │          │局又送請鑑驗結果實際│        │警察局鑑驗│          │
 │    │          │毛重0.51公克，淨重0.│        │通知書93年│          │
 │    │          │13公克，驗後淨重0.11│        │8 月19日刑│          │
 │    │          │公克)。             │        │鑑字第0930│          │
 │    │          │                    │        │36040 號鑑│          │
 │    │          │                    │        │定通知書（│          │
 │    │          │                    │        │見原審卷第│          │
 │    │          │                    │        │126頁）   │          │
 ├──┼─────┼──────────┼────┼─────┼─────┤
 │3   │白紙袋    │1 只（呈海洛因陽性反│毒品危害│高雄醫學大│高雄縣鳳山│
 │    │          │應，因海洛因毒品附著│防制條例│學附設中和│市麗馨汽車│
 │    │          │於紙袋上析離不易，應│第18條第│紀念醫院93│旅館前    │
 │    │          │整體視為毒品）      │1 項前段│年8 月10日│          │
 │    │          │                    │之規定沒│編號9308-5│          │
 │    │          │                    │收銷燬之│8檢驗報告 │          │
 │    │          │                    │。      │（原審卷第│          │
 │    │          │                    │        │74頁）    │          │
 │    │          │                    │        │          │          │
 │    │          │                    │        │          │          │
 │    │          │                    │        │          │          │
 ├──┼─────┼──────────┼────┼─────┼─────┤
 │4   │電子磅秤  │1 台（呈海洛因陽性反│毒品危害│高雄醫學大│高雄縣鳳山│
 │    │          │應，因海洛因附著於電│防制條例│學附設中和│市麗馨汽車│
 │    │          │子磅秤上，析離不易，│第18條第│紀念醫院 9│旅館前    │
 │    │          │應整體視為毒品)     │1 項前段│3 年8 月10│          │
 │    │          │                    │之規定沒│日編號9308│          │
 │    │          │                    │收銷燬之│-57 檢驗報│          │
 │    │          │                    │。      │告（原審卷│          │
 │    │          │                    │        │第73頁）  │          │
 ├──┼─────┼──────────┼────┼─────┼─────┤
 │5   │海洛因    │18包均含有海洛因成分│毒品危害│法務部調查│高雄市三民│
 │    │          │（驗後淨重合計15.18 │防制條例│局93年4 月│區○○路19│
 │    │          │公克）              │第18條第│14日調科壹│5 巷13號20│
 │    │          │                    │1 項前段│字第220016│樓之11被告│
 │    │          │                    │之規定沒│945 鑑定通│租處      │
 │    │          │                    │收銷燬之│知書（見偵│          │
 │    │          │                    │。      │查卷第80頁│          │
 │    │          │                    │        │）        │          │
 ├──┼─────┼──────────┼────┼─────┼─────┤
 │6   │甲基安非他│2 包（其中1 包內有5 │毒品危害│高雄醫學大│高雄市三民│
 │    │命        │小包，驗前毛重7.3 公│防制條例│學附設中和│區○○路  │
 │    │          │克，驗後毛重7.2 公克│第18條第│紀念醫院93│195 巷13號│
 │    │          │；俟海岸巡防總局南部│1 項前段│年3 月30日│20樓之11被│
 │    │          │地區巡防局又送請鑑驗│之規定沒│編號9303-3│告租處    │
 │    │          │結果為實際毛重7.29公│收銷燬之│01、9303-3│          │
 │    │          │克，總淨重5.59公克，│。      │00檢驗報告│          │
 │    │          │驗後總淨重5.53公克；│        │（原審卷第│          │
 │    │          │另1 包驗前毛重1.5公 │        │55、58頁）│          │
 │    │          │克，驗後毛重1.4 公克│        │內政部警政│          │
 │    │          │；俟海巡防總局南部地│        │署刑事警察│          │
 │    │          │區巡防局又送請鑑驗結│        │局鑑驗通知│          │
 │    │          │果實際毛重1.53公克，│        │書93年8 月│          │
 │    │          │淨重1.05公克，驗後淨│        │19日刑鑑字│          │
 │    │          │重1.03公克）        │        │第00000000│          │
 │    │          │                    │        │40號鑑定通│          │
 │    │          │                    │        │知書（見原│          │
 │    │          │                    │        │審卷第126 │          │
 │    │          │                    │        │頁）      │          │
 ├──┼─────┼──────────┼────┼─────┼─────┤
 │7   │盛裝海洛因│11只                │毒品危害│法務部調查│高雄縣鳳山│
 │    │之包裝袋  │                    │防制條例│局93年4 月│市麗馨汽車│
 │    │          │                    │第19條第│14日調科壹│旅館前    │
 │    │          │                    │1 項規定│字第220016│          │
 │    │          │                    │沒收。  │945 號鑑定│          │
 │    │          │                    │        │通知書（見│          │
 │    │          │                    │        │偵查卷第80│          │
 │    │          │                    │        │頁）      │          │
 ├──┼─────┼──────────┼────┼─────┼─────┤
 │8   │盛裝海洛因│18只                │毒品危害│法務部調查│高雄市三民│
 │    │之包裝袋  │                    │防制條例│局93年4 月│區○○路19│
 │    │          │                    │第19條第│14日調科壹│5 巷13號20│
 │    │          │                    │1 項規定│字第220016│樓之11被告│
 │    │          │                    │沒收。  │944 號鑑定│租處      │
 │    │          │                    │        │通知書（見│          │
 │    │          │                    │        │偵查卷第79│          │
 │    │          │                    │        │頁）      │          │
 ├──┼─────┼──────────┼────┼─────┼─────┤
 │9   │盛裝甲基安│2只                 │毒品危害│          │高雄縣鳳山│
 │    │非他命之包│                    │防制條例│          │市麗馨汽車│
 │    │裝袋      │                    │第19條第│          │旅館前    │
 │    │          │                    │1 項規定│          │          │
 │    │          │                    │沒收。  │          │          │
 │    │          │                    │        │          │          │
 ├──┼─────┼──────────┼────┼─────┼─────┤
 │10  │盛裝甲基安│6只                 │毒品危害│          │高雄市三民│
 │    │非他命之包│                    │防制條例│          │區○○路19│
 │    │裝袋      │                    │第19條第│          │5 巷13號20│
 │    │          │                    │1 項規定│          │樓之11被告│
 │    │          │                    │沒收。  │          │租處      │
 │    │          │                    │        │          │          │
 │    │          │                    │        │          │          │
 │    │          │                    │        │          │          │
 └──┴─────┴──────────┴────┴─────┴─────┘
 附表二
 ┌──┬─────┬──────────┬────┬─────┬─────┐
 │編號│扣案物品名│數量(暨有無毒品反應)│法條依據│報告文號  │查扣地點  │
 │    │稱        │                    │        │          │          │
 ├──┼─────┼──────────┼────┼─────┼─────┤
 │1   │夾鏈袋    │1 包                │刑法第38│          │高雄縣鳳山│
 │    │          │                    │條第1 項│          │市麗馨汽車│
 │    │          │                    │第2 款規│          │旅館前    │
 │    │          │                    │定沒收。│          │          │
 ├──┼─────┼──────────┼────┼─────┼─────┤
 │2   │壓模器    │1 組                │刑法第38│          │高雄縣鳳山│
 │    │          │                    │條第1 項│          │市麗馨汽車│
 │    │          │                    │第2 款規│          │旅館前    │
 │    │          │                    │定沒收。│          │          │
 ├──┼─────┼──────────┼────┼─────┼─────┤
 │3   │大夾鏈袋  │1 包                │刑法第38│          │高雄市三民│
 │    │          │                    │條第1 項│          │區○○路19│
 │    │          │                    │第2 款規│          │5 巷13號20│
 │    │          │                    │定沒收。│          │樓之11被告│
 │    │          │                    │        │          │租處      │
 ├──┼─────┼──────────┼────┼─────┼─────┤
 │4   │中夾鏈袋  │1 包                │依刑法第│          │高雄市三民│
 │    │          │                    │38條第1 │          │區○○路19│
 │    │          │                    │項第2 款│          │5 巷13號20│
 │    │          │                    │規定沒收│          │樓之11 被 │
 │    │          │                    │。      │          │告租處    │
 ├──┼─────┼──────────┼────┼─────┼─────┤
 │5   │小夾鏈袋  │1包                 │依刑法第│          │高雄市三民│
 │    │          │                    │38條第1 │          │區○○路19│
 │    │          │                    │項第2 款│          │5 巷13號20│
 │    │          │                    │規定沒收│          │樓之11被告│
 │    │          │                    │。      │          │租處      │
 └──┴─────┴──────────┴────┴─────┴─────┘
  附表三
 ┌──┬─────┬──────────┬────┬─────┬─────┐
 │編號│扣案物品名│數量(暨有無毒品反應)│沒收依據│報告文號  │查扣地點  │
 │    │稱        │                    │        │          │          │
 ├──┼─────┼──────────┼────┼─────┼─────┤
 │1   │摩托羅拉手│1 支（無序號、SIM 卡│不予沒收│          │高雄縣鳳山│
 │    │機        │號碼 00000000000000 │        │          │市麗馨汽車│
 │    │          │）                  │        │          │旅館前    │
 ├──┼─────┼──────────┼────┼─────┼─────┤
 │2   │摩托羅拉手│1支（序號 0000000000│不予沒收│          │高雄縣鳳山│
 │    │機        │33692；門號000000000│        │          │市麗馨汽車│
 │    │          │6 ）                │        │          │旅館前    │
 ├──┼─────┼──────────┼────┼─────┼─────┤
 │3   │ＮＥＣ手機│1支（門號 0000000000│不予沒收│          │高雄縣鳳山│
 │    │          │）                  │        │          │市麗馨汽車│
 │    │          │                    │        │          │旅館前    │
 ├──┼─────┼──────────┼────┼─────┼─────┤
 │4   │海洛因殘渣│5 個（呈海洛因陽性反│        │高雄醫學大│高雄縣鳳山│
 │    │袋        │應其上之海洛因難以析│        │學附設中和│市麗馨汽車│
 │    │          │離，應整體視為毒品) │        │紀念醫院93│旅館前    │
 │    │          │                    │        │年8 月10日│          │
 │    │          │                    │        │編號9308-5│          │
 │    │          │                    │        │6 檢驗報告│          │
 │    │          │                    │        │（原審卷第│          │
 │    │          │                    │        │72頁）    │          │
 ├──┼─────┼──────────┼────┼─────┼─────┤
 │5   │吸管製鏟子│1 支 (呈海洛因及甲基│        │高雄醫學大│高雄縣鳳山│
 │    │          │安非他命陽性反應，其│        │學附設中和│市麗馨汽車│
 │    │          │上之海洛因難以析離，│        │紀念醫院93│旅館前    │
 │    │          │應整體視為毒品)     │        │年8 月10日│          │
 │    │          │                    │        │編號9308-1│          │
 │    │          │                    │        │9 檢驗報告│          │
 │    │          │                    │        │（原審卷第│          │
 │    │          │                    │        │82頁）    │          │
 ├──┼─────┼──────────┼────┼─────┼─────┤
 │6   │疑似愷他命│1 包（有第二級毒品Me│        │高雄醫學大│高雄縣鳳山│
 │    │粉未      │th amphetamine及第三│        │學附設中和│市麗馨汽車│
 │    │          │級毒品 Ketamine成分 │        │紀念醫院93│旅館前    │
 │    │          │，驗前毛重0.4 公克，│        │年7 月13日│          │
 │    │          │驗後毛重0.3 公克）  │        │編號9307-1│          │
 │    │          │                    │        │1、9307-12│          │
 │    │          │                    │        │檢驗報告（│          │
 │    │          │                    │        │原審卷第54│          │
 │    │          │                    │        │頁）      │          │
 ├──┼─────┼──────────┼────┼─────┼─────┤
 │7   │白粉      │2 包及玻璃瓶1 罐無毒│不予沒收│法務部調查│高雄市三民│
 │    │          │品反應（淨重計117.57│        │局93年4 月│區○○路19│
 │    │          │公克，空包裝重26.72 │        │14日調科壹│5 巷13號20│
 │    │          │公克）              │        │字第220016│樓之11被告│
 │    │          │                    │        │945鑑定通 │租處      │
 │    │          │                    │        │知書（見偵│          │
 │    │          │                    │        │查卷第80頁│          │
 │    │          │                    │        │）        │          │
 ├──┼─────┼──────────┼────┼─────┼─────┤
 │8   │安非他命吸│2 組 (借予楊汪錫吸食│不予沒收│          │高雄市三民│
 │    │食器      │毒品所用)           │        │          │區○○路19│
 │    │          │                    │        │          │5 巷13號20│
 │    │          │                    │        │          │樓之11被告│
 │    │          │                    │        │          │租處      │
 ├──┼─────┼──────────┼────┼─────┼─────┤
 │9   │裝玻璃球盒│1 個                │不予沒收│          │高雄市三民│
 │    │          │                    │        │          │區○○路19│
 │    │          │                    │        │          │5 巷13號20│
 │    │          │                    │        │          │樓之11被告│
 │    │          │                    │        │          │租處      │
 ├──┼─────┼──────────┼────┼─────┼─────┤
 │10  │計算機    │1 個                │不予沒收│          │高雄市三民│
 │    │          │                    │        │          │區○○路19│
 │    │          │                    │        │          │5 巷13號20│
 │    │          │                    │        │          │樓之11被告│
 │    │          │                    │        │          │租處      │
 ├──┼─────┼──────────┼────┼─────┼─────┤
 │11  │橡皮筋    │8 條                │不予沒收│          │高雄市三民│
 │    │          │                    │        │          │區○○路19│
 │    │          │                    │        │          │5 巷13號20│
 │    │          │                    │        │          │樓之11被告│
 │    │          │                    │        │          │租處      │
 ├──┼─────┼──────────┼────┼─────┼─────┤
 │12  │玻璃球    │11個 (呈海洛因及甲基│        │高雄醫學大│高雄市三民│
 │    │          │安非他命陰性反應)   │        │學附設中和│區○○路19│
 │    │          │                    │        │紀念醫院93│5 巷13號20│
 │    │          │                    │        │年8 月10日│樓之11被告│
 │    │          │                    │        │編號9308-2│租處      │
 │    │          │                    │        │0檢驗報告 │          │
 │    │          │                    │        │（原審卷第│          │
 │    │          │                    │        │83頁）    │          │
 ├──┼─────┼──────────┼────┼─────┼─────┤
 │13  │針筒      │6 支 (呈海洛因及甲基│        │高雄醫學大│高雄市三民│
 │    │          │安非他命陰性反應)   │        │學附設中和│區○○路19│
 │    │          │                    │        │紀念醫院93│5 巷13號20│
 │    │          │                    │        │年8 月10日│樓之11被告│
 │    │          │                    │        │編號9308-5│租處      │
 │    │          │                    │        │9檢驗報告 │          │
 │    │          │                    │        │（原審卷第│          │
 │    │          │                    │        │75頁）    │          │
 ├──┼─────┼──────────┼────┼─────┼─────┤
 │14  │疑似FM2藥 │1 包（內有5 顆，有第│依刑法第│高雄醫學大│高雄市三民│
 │    │丸        │三級毒品Ketamine及FM│38條第1 │學附設中和│區○○路19│
 │    │          │2 成分）            │項第1 款│紀念醫院93│5 巷13號20│
 │    │          │                    │規定宣告│年7 月13日│樓之11被告│
 │    │          │                    │沒收。  │編號9307-1│租處      │
 │    │          │                    │        │1 至9307-1│          │
 │    │          │                    │        │2 檢驗報告│          │
 │    │          │                    │        │（原審卷第│          │
 │    │          │                    │        │54頁）    │          │
 ├──┼─────┼──────────┼────┼─────┼─────┤
 │15  │吸管製鏟子│12 支(均呈海洛因陽性│毒品危害│高雄醫學大│高雄市三民│
 │    │          │反應)               │防制條例│學附設中和│區○○路19│
 │    │          │                    │第18條第│紀念醫院93│5 巷13號20│
 │    │          │                    │1 項前段│年8 月10日│樓之11被告│
 │    │          │                    │之規定沒│編號9308-6│租處      │
 │    │          │                    │收銷燬之│2 檢驗報告│          │
 │    │          │                    │。      │（原審卷第│          │
 │    │          │                    │        │78頁）    │          │
 ├──┼─────┼──────────┼────┼─────┼─────┤
 │16  │針筒      │1 支 (呈海洛因陽性反│毒品危害│高雄醫學大│高雄市三民│
 │    │          │應，其上之海洛因之析│防制條例│學附設中和│區○○路19│
 │    │          │離不易，應整體視為毒│第18條第│紀念醫院93│5 巷13號20│
 │    │          │品)。               │1 項前段│年8 月10日│樓之11被告│
 │    │          │                    │之規定沒│編號9308-6│租處      │
 │    │          │                    │收銷燬之│1 檢驗報告│          │
 │    │          │                    │。      │（原審卷第│          │
 │    │          │                    │        │77頁）    │          │
 ├──┼─────┼──────────┼────┼─────┼─────┤
 │17  │海洛因殘渣│23個 (均呈海洛因陽性│毒品危害│高雄醫學大│高雄市三民│
 │    │袋        │反應，其上之海洛因析│防制條例│學附設中和│區○○路19│
 │    │          │離不易，應整體視為毒│第18條第│紀念醫院93│5 巷13號20│
 │    │          │品)。               │1 項前段│年8 月10日│樓之11被告│
 │    │          │                    │之規定沒│編號9308-6│租處      │
 │    │          │                    │收銷燬之│0 檢驗報告│          │
 │    │          │                    │。      │（原審卷第│          │
 │    │          │                    │        │76頁）    │          │
 └──┴─────┴──────────┴────┴─────┴─────┘


司法院資訊處製作；財團法人民間司法改革基金會備份。
